【裁判字號】    99,上訴,1886
【裁判日期】    991122
【裁判案由】    毒品危害防制條例
【裁判全文】
臺灣高等法院高雄分院刑事判決        99年度上訴字第1886號
上  訴  人
即  被  告  甲○○
上列上訴人因毒品危害防制條例案件，不服臺灣高雄地方法院99
年度審訴字第2930號中華民國99年10月15日第一審判決（起訴案
號：臺灣高雄地方法院檢察署99年度毒偵字第3732號），提起上
訴，本院判決如下：
     主  文
上訴駁回。
     理  由
一、按「不服地方法院之第一審判決而上訴者，應向管轄第二審
    之高等法院為之。上訴書狀應敘述具體理由。上訴書狀未敘
    述上訴理由者，應於上訴期間屆滿後20日內補提理由書於原
    審法院。逾期未補提者，原審法院應定期間先命補正」、「
    第二審法院認為上訴書狀未敘述理由或上訴有第362 條前段
    之情形，應以判決駁回之。但其情形可以補正而未經原審法
    院命其補正者，審判長應定期間先命補正」，民國96年7 月
    4 日修正公布、同年月6 日施行之刑事訴訟法第361 條、第
    367 條分別定有明文。職是，不服地方法院之第一審判決而
    上訴者，其上訴書狀應敘述具體理由，至於上訴理由是否具
    體，係屬第二審法院審查範圍，則不在命補正之列，此參照
    上開條文之修正理由自明。
二、再所稱具體理由，係指須就不服之判決為具體之指摘而言，
    如僅泛稱原判決認事用法不當或採證違法、判決不公等，均
    非具體理由（ 法院辦理刑事訴訟案件應行注意事項第162點
    參照）。復按「所謂具體理由，必係依據卷內既有訴訟資料
    或提出新事證，指摘或表明第一審判決有何採證認事、用法
    或量刑等足以影響判決本旨之不當或違法，而構成應予撤銷
    之具體事由，始克當之（例如：依憑證據法則具體指出所採
    證據何以不具證據能力，或依憑卷證資料，明確指出所為證
    據證明力之判斷如何違背經驗、論理法則）；倘僅泛言原判
    決認定事實錯誤、違背法令、量刑失之過重或輕縱，而未依
    上揭意旨指出具體事由，或形式上雖已指出具體事由，然該
    事由縱使屬實，亦不足以認為原判決有何不當或違法者（例
    如：對不具有調查必要性之證據，法院未依聲請調查亦未說
    明理由，或援用證據不當，但除去該證據仍應為同一事實之
    認定），皆難謂係具體理由，俾與第二審上訴制度旨在請求
    第二審法院撤銷、變更第一審不當或違法之判決，以實現個
    案救濟之立法目的相契合，並節制濫行上訴」（最高法院97
    年度台上字第892號判決意旨參照 ）。是如上訴理由書狀並
    未依據卷內訴訟資料，具體指摘原判決認事用法有何違法或
    不當之情形，即屬上訴未敘述具體理由。又上訴書狀未敘述
    具體理由者，其上訴即屬於刑事訴訟法第362條前段所定「
    上訴不合法律上之程式」之情形，第二審法院自應依同法第
    367條之規定，以判決駁回之。
三、本案上訴人即被告甲○○（下稱被告）不服原審判決提起上
    訴，其上訴書所載理由略謂：被告因毒品案件，經原審各判
    處有期徒刑1 年（按指施用第一級毒品部分）、8 月（按指
    施用第二級毒品部分），爰被告認為判處過重，再則被告均
    坦承犯行，家中尚有二位嗷嗷待哺之孩子需待撫養，於此，
    請鈞院准予重新審理，並從輕量刑」云云。經查：
  (一)原判決綜合各種相關證據，認定被告犯施用第一級毒品罪及
    犯施用第二級毒品罪，業就案內有關證據（包括被告自白之
    供述，濫用藥物尿液檢驗報告、查獲毒品案件嫌疑人尿液代
    碼─姓名對照登記表在卷可資佐證），本於調查所得心證，
    分別定其取捨而為事實上之判斷，均已於理由內詳加說明，
    其證據之取捨及判斷並不違背證據法則、經驗法則及論理法
    則。
  (二)關於刑之量定，係實體法上賦予法院得為自由裁量之事項，
    倘其未有逾越法律所規定之範圍，或濫用其權限，即不得任
    意指摘為違法（最高法院75年度台上字第7033號判例意旨參
    照）。且在同一犯罪事實與情節，如別無其他加重或減輕之
    原因，下級審量定之刑，亦無過重或失輕之不當情形，則上
    級審法院對下級審法院之職權行使，原則上應予尊重（最高
    法院85年度台上字第2446號判決意旨參照）。原判決認被告
    分別施用海洛因、甲基安非他命之所為，各係犯毒品危害防
    制條例第10條第1 項之施用第一級毒品罪及同條第2 項之施
    用第二級毒品罪。被告所犯上開2 罪，犯意各別，行為互殊
    ，應予分論併罰。被告有原判決事實欄所載之論罪科刑資料
    ，有臺灣高等法院被告前案紀錄表1 份在卷可參，其於徒刑
    之執行完畢5 年內故意再犯本件有期徒刑以上之2 罪，均為
    累犯，應分別加重其刑。審酌被告施用毒品不僅戕害自身身
    心健康，亦間接影響社會治安，被告前經觀察、勒戒、強制
    戒治後，仍未能戒斷毒癮，復已多次再犯毒品罪經判處徒刑
    確定，且有麻藥、竊盜、詐欺、偽造文書、贓物等前科及執
    行紀錄（有上述被告前案紀錄表可按），顯見其對毒品之依
    賴非輕，且平日素行非佳，並考量被告犯後坦承犯行及其施
    用毒品次數等一切情狀，認檢察官求處應執行有期徒刑1 年
    ，尚屬過輕，爰分別量處有期徒刑1 年、8 月，並定應執行
    刑為有期徒刑1 年6 月。經核原判決已就刑法第57條揭示之
    各種量刑條件妥為斟酌，認事用法均無違誤，量刑亦稱允當
    ，尚無失輕、過重或違反比例原則、平等原則之情形。
  (三)被告之上訴意旨，僅空泛指摘原判決量刑過重，並未依據卷
    內訴訟資料，具體指摘原判決認事用法有何違法或不當之情
    形，顯屬上訴未敘述具體理由。核之上揭說明，應認被告之
    上訴違背法律上之程式，自應予以駁回。至於被告主張「家
    中尚有二位嗷嗷待哺之孩子需待撫養」之情，亦非上訴之具
    體理由，併予敘明。
四、爰依刑事訴訟法第367 條前段、第372 條，不經言詞辯論，
    逕為判決如主文。
中    華    民    國    99    年    11    月    22    日
                  刑事第十一庭  審判長法  官 翁慶珍
                                      法  官 孫啟強
                                      法  官 石家禎
以上正本證明與原本無異。
施用第二級毒品部分不得上訴。
施用第一級毒品部分如不服本判決應於收受本判決後10日內向本
院提出上訴書狀，其未敘述上訴理由者，並得於提起上訴後10日
內向本院補提理由書狀（均須按他造當事人之人數附繕本）「切
勿逕送上級法院」。
中    華    民    國    99    年    11    月    22    日
                                      書記官 齊椿華

司法院資訊處製作；財團法人民間司法改革基金會備份。
